【裁判字號】    99,審易,1376
【裁判日期】    991230
【裁判案由】    詐欺等
【裁判全文】
臺灣桃園地方法院刑事判決            99年度審易字第1376號
公  訴  人  臺灣桃園地方法院檢察署檢察官
被      告  紀鈞杰
上列被告因詐欺等案件，經檢察官提起公訴（99年度偵字第1514
2 號），嗣於本院準備程序進行中，被告就被訴事實已為有罪之
陳述，經本院告知簡式審判程序意旨，並聽取公訴人及被告之意
見後，本院合議庭裁定改由受命法官獨任依簡式審判程序審理，
並判決如下：
    主  文
紀鈞杰意圖為自己不法之所有，以詐術得財產上不法之利益，處
拘役伍拾日，如易科罰金，以新臺幣壹仟元折算壹日。緩刑貳年
。
    事  實
一、紀鈞杰於民國99年2 月26日晚間7 時許，在桃園縣中壢市○
    ○○街409 號6 樓住處內，以帳號「louis791027 」帳號登
    入「宏鑫多媒體股份有限公司」網路遊戲「至尊爭霸」伺服
    器時，見同時間徐秀娟亦登入該網路遊戲，竟意圖為自己不
    法之所有，以「自立壁傷」之暱稱向徐秀娟佯稱欲以新臺幣
    2,000 元購買徐秀娟儲存於該伺服器帳號內，具有經濟交易
    價值之虛擬財物「星幣」，並提供其於97年9 月間某日，在
    某不詳地點侵占陳韋智所遺失之行動電話SIM 卡門號000000
    0000號以供聯絡（紀鈞杰涉犯侵占遺失物部分由本院另為公
    訴不受理之諭知），致徐秀娟陷於錯誤，而於同日（26日）
    晚間7 時30分許，將其所有之虛擬財物「星幣510,000 」移
    轉至上述伺服器之虛擬銀行，再由紀鈞杰將之移轉至自己帳
    號內。嗣因紀鈞杰並未依約付款且斷絕聯絡方式，徐秀娟始
    知受騙。
二、案經徐秀娟訴由高雄縣政府警察局報請臺灣桃園地方法院檢
    察署檢察官偵查後起訴。
    理  由
一、本案被告紀鈞杰所犯之罪，並非法定刑為死刑、無期徒刑或
    最輕本刑3 年以上有期徒刑之罪，亦非高等法院管轄第一審
    之案件，而被告於準備程序中就被訴事實已為有罪之陳述，
    經本院告知簡式審判程序之旨，並聽取公訴人及被告之意見
    後，本院合議庭乃依刑事訴訟法第273 條之1 第1 項規定，
    裁定由受命法官獨任進行簡式審判程序。
二、上揭犯罪事實，業據被告紀鈞杰於警詢及本院審理時均坦承
    不諱，並核與告訴人徐秀娟於警詢時指述之情節大致相符，
    復有高雄縣政府警察局林園分局大寮分駐所受理刑事案件報
    案三聯單、中華電信數據通信分公司電信使用者資料查詢回
    覆單、門號0000000000號之申登人資料、通聯紀錄及基地台
    位置查詢、IP位址118.161.132.45及114.45.122.36 用戶資
    料查詢、宏鑫多媒體股份有限公司會員申請資料、交易歷程
    、發話歷程及IP歷程、yahoo 帳號louis_1027之使用者基本
    資料及上線IP位址等在卷可稽，足認被告之任意性自白應與
    事實相符，堪以採信。綜上，本件事證明確，被告犯行足堪
    認定，應予依法論科。
三、按上開透過網路遊戲而累積之虛擬財物「星幣」，係以電磁
    紀錄之方式儲存於提供線上遊戲之公司所設電腦伺服器中，
    藉由玩家向提供線上遊戲之公司申請帳號上網打玩，遊戲帳
    號所有人經電腦程式之判讀而得以支配該虛擬財物之電磁紀
    錄，雖此等虛擬物品無法以人之知覺直接認識感觸而難認與
    刑法「物」之觀念相當，惟因玩家欲在遊戲中獲得此等虛擬
    財物，須先耗費金錢向線上遊戲公司購買相當之遊戲點數，
    並打玩累積一定時數始有可能獲得，玩家若欲圖速利可藉由
    線上交易取得此等虛擬財物，而免除自己支付購買遊戲公司
    點數耗費時日打玩之對價，故此等虛擬財物在現實社會中得
    為交易客體而具有一定之財產價值，自應認屬財產上之利益
    （臺灣高等法院臺南分院98年度上訴字第851 號判決意旨參
    照）。是核被告所為，應係犯刑法第339 條第2 項之詐欺得
    利罪，公訴意旨認被告係犯刑法第339 條第1 項之詐欺取財
    罪，容有誤會，惟起訴之基本事實相同，自應由本院予以變
    更起訴法條。爰審酌被告之素行、生活狀況、僅因一時好玩
    即詐騙他人之物之犯罪動機及犯後坦承犯行、態度良好，且
    已與告訴人徐秀娟達成和解將詐得之星幣移轉返還予告訴人
    等一切情狀，量處如主文所示之刑，並諭知易科罰金之折算
    標準。末查，被告前未曾因故意犯罪受有期徒刑以上刑之宣
    告，此有臺灣高等法院被告前案紀錄表1 份附卷足憑，本院
    念其一時失慮，誤蹈刑章，信其歷此偵審程式，當知所警惕
    ，而無再犯之虞，上開所宣告之刑以暫不執行為適當，爰依
    刑法第74條第1 項第1 款之規定併宣告緩刑2 年，以啟自新
    。
據上論斷，應依刑事訴訟法第273 條之1 第1 項、第299 條第1
項前段、第300 條，刑法第339 條第2 項、第41條第1 項前段、
第74條第1 項第1 款，刑法施行法第1 條之1 第1 項、第2 項，
判決如主文。
本案經檢察官簡方毅到庭執行職務。
中    華    民    國    99    年    12    月    30    日
                        刑事庭  法  官  鍾雅蘭
以上正本證明與原本無異。
如不服本判決，得自收受送達之翌日起10日內向本院提出上訴狀
（應附繕本），其未敘述上訴理由者，應於上訴期間屆滿後20日
內補提理由書狀於本院，上訴於臺灣高等法院。
                                書記官  陳恩如
中    華    民    國    99    年    12    月    30    日
附錄本案論罪科刑法條：
中華民國刑法第339條
意圖為自己或第三人不法之所有，以詐術使人將本人或第三人之
物交付者，處五年以下有期徒刑、拘役或科或併科一千元以下罰
金。
以前項方法得財產上不法之利益或使第三人得之者，亦同。
前二項之未遂犯罰之。

司法院資訊處製作；財團法人民間司法改革基金會備份。
